trunk/gaeilgehyph.aff
# gaeilgehyph.aff le Kevin Scannell

# headers:options
nroffchars	().\\*
texchars	()\[]{}<\>\\$*.%
allaffixes on                         
compoundwords off

# headers:char-sets
defstringtype "nroff" "nroff" ".mm" ".ms" ".me" ".man" ".NeXT"

boundarychars	|
boundarychars	'
boundarychars	[---]
wordchars	[a-z] [A-Z]
stringchar	á	Á
stringchar	é	É
stringchar	í	Í
stringchar	ó	Ó
stringchar	ú	Ú

altstringtype	"tex" "TeX" ".tex" ".bib"
altstringchar	\\'a  á
altstringchar	\\'e  é
altstringchar	\\'i  í
altstringchar	\\'o  ó
altstringchar	\\'u  ú
altstringchar	\\'A  Á
altstringchar	\\'E  É
altstringchar	\\'I  Í
altstringchar	\\'O  Ó
altstringchar	\\'U  Ú

prefixes

# Séimhiú
flag *S:   
	B		>	-B,BH
	C		>	-C,CH
	D		>	-D,DH
	F		> 	-F,FH
	G		>	-G,GH
	M		> 	-M,MH
	P		>	-P,PH
	S [AEIOUÁÉÍÓÚLNR]   >   -S,SH
	T		>	-T,TH

# Urú
flag *U:
	B [^H]	 	>	M
	B H	 	>	-BH,MB
	C [^H]		>	G
	C H		>	-CH,GC
	D [^H\']	>	N
	D H		>	-DH,ND
	F [^H]		> 	BH
	F H		> 	-FH,BHF
	G [^H]		>	N
	G H		>	-GH,NG
	P [^H]		>	B
	P H		>	-PH,BP
	T [^H]		>	D
	T H		>	-TH,DT
        D "'" [AEIOUÁÉÍÓÚ]    >       -"D'","N-"
        [AEIOUÁÉÍÓÚ]    >       "N-"

#  b'
flag B:
 	[AEIOUÁÉÍÓÚ]	>	B'
        F               >       -F,B'FH

# h
flag H:
 	[AEIOUÁÉÍÓÚ]	>	H
	
#  m'
flag M:
        [AEIOUÁÉÍÓÚ]	>	M'
        F               >       -F,M'FH

#  d'
flag D:
        [AEIOUÁÉÍÓÚ]	>	D'
        F               >       -F,D'FH

# t-
flag T:
        [AEIOUÁÉÍÓÚ]	>	"T-"
	S		>	T
	
suffixes

flag *A:				             # mol|aim
	| A I M		>	-IM,NN       # láithreach
	| A I M		>	ID           
	| A I M		>	-IM,DH       # caite saor
	[^F] | A I M		>	-AIM,FAIDH   # fáistineach
	[^F] | A I M		>	-AIM,FAIMID
	[^F] | A I M		>	-AIM,FAR
	| A I M		>	-M,GÍ        # ordaitheach
	| A I M		>	IS           
	| A I M		>	-M,DÍS       
	[^THE] | A I M		>	-AIM,TAR     # láithreach saor

                                                     # graf|aim
	F | A I M			>	-M,DH        # fáistineach
	F | A I M			>	-IM,R

						     # róst|aim
	T | A I M			>	-IM,R        # láithreach saor

					             # traoch|aim
	[^T] H | A I M		>	-AIM,TAR     # láithreach saor

					             # meath|aim
	T H | A I M		>	-H|AIM,|AR     # láithreach saor

						     # dóim
	[OÁÓÚ] | I M		>	-|IM,NN       # láithreach CB lch.98
	[OÁÓÚ] | I M		>	ID
	[OÁÓÚ] | I M		>	-M,TEAR
	[OÁÓÚ] | I M		>	-|IM,DH       # caite saor
	[OÁÓÚ] | I M		>	-IM,FAIDH    # fáistineach
	[OÁÓÚ] | I M		>	-IM,FAIMID
	[OÁÓÚ] | I M		>	-IM,FAR
	[OÁÓÚ] | I M		>	-M,GÍ        # ordaitheach
	[OÁÓÚ] | I M		>	-M,DÍS
	[OÁÓÚ] | I M		>	IS

						     # buaim, iaim
	[IU] A | I M		>	-|IM,NN       # láithreach CB lch.98
	[IU] A | I M		>	ID
	[IU] A | I M		>	-M,TEAR
	[IU] A | I M		>	-|IM,DH       # caite saor
	[IU] A | I M		>	-IM,FAIDH    # fáistineach
	[IU] A | I M		>	-IM,FAIMID
	[IU] A | I M		>	-IM,FAR
	[IU] A | I M		>	-M,GÍ        # ordaitheach
	[IU] A | I M		>	IS
	[IU] A | I M		>	-M,DÍS

	E | A I M		>	-AIM,ITEAR   # glaeaim->glaeitear

        				             # bris|im
	[^AÁOÓÚ] | I M		>	-IM,EANN     # láithreach
	[^AÁOÓÚ] | I M		>	ID
	[^AÁOÓÚ] | I M		>	-IM,EADH     # caite saor
	[^AÁOÓÚ] | I M		>	-IM,FIDH     # fáistineach
	[^AÁOÓÚ] | I M		>	-IM,FIMID
	[^AÁOÓÚ] | I M		>	-IM,FEAR
	[^AÁOÓÚ] | I M		>	-M,GÍ        # ordaitheach
	[^AÁOÓÚ] | I M		>	IS
	[^AÁOÓÚ] | I M		>	-M,DÍS

	[^THAÁOÓÚ] | I M		>	-IM,TEAR     # láithreach saor

						     # titim
	T | I M			>	-IM,EAR      # láithreach saor

						     # sroichim
	[^T] H | I M		>	-IM,TEAR     # láithreach saor

						     # caithim
	T H | I M		>	-H|IM,|EAR     # láithreach saor

						     # léim
	É I M		>	-IM,|ANN              # láithreach CB lch.99
	É I M		>	-IM,|IMID
	É I M		>	-IM,|ITEAR
	É I M		>	-IM,|ADH              # caite saor
	É I M		>	-IM,|IFIDH              # fáistineach
	É I M		>	-IM,|IFIMID
	É I M		>	-IM,|IFEAR
	É I M		>	-IM,|IGÍ                # ordaitheach
	É I M		>	-IM,|IMIS
	É I M		>	-IM,|IDÍS

						     # guím
	Í M		>	-M,|ONN               # láithreach CB lch.99
	Í M		>	-M,|MID
	Í M		>	-M,|ODH		     # caite saor
	Í M		>	-M,|FIDH              # fáistineach
	Í M		>	-M,|FIMID
	Í M		>	-M,|FEAR
	Í M		>	-M,|GÍ                # ordaitheach 
	Í M		>	-M,|MIS
	Í M		>	-M,|DÍS

	[^AOU] Í M		>	-ÍM,ITEAR
  						     # cnaím, maím
	A Í M			>	-M,TEAR
						     # snoím
	[^L] O Í M		>	-ÍM,ITEAR
						     # cloím 
        L O Í M			>	-M,TEAR
						     # dluím, guím, luím, suím
	[^BH] U Í M		>	-ÍM,ITEAR
						     # buím 
        B U Í M			>	-M,TEAR
						     # ghuím,srl
	[^B] H U Í M		>	-ÍM,ITEAR
						     # bhuím
	B H U Í M		>	-M,TEAR


flag *E:	        		             # mhol|ainn, d'amharc|ainn
	| A I N N		>	-INN,MAR     # caite 
	| A I N N		>	-INN,DH      # gnáthchaite (riachtanach)
	| A I N N		>	-NN,MIS      #  m.sh. "d'"+guta
	| A I N N 		>	-NN,DÍS
	[^F] | A I N N		>	-AINN,FAINN  # coinníollach
	[^F] | A I N N		>	-AINN,FÁ
	[^F] | A I N N		>	-AINN,FADH
	[^F] | A I N N		>	-AINN,FAIMIS
	[^F] | A I N N		>	-AINN,FAIDÍS
	[^F] | A I N N		> 	-AINN,FAÍ
	| A I N N		>	-INN,DAR     # An B.N.

	[^ETH] | A I N N		>	-AINN,TÁ     # gnáthchaite
	[^ETH] | A I N N		>	-AINN,TAÍ     

						     # ghrafainn,    róstainn
	[FT] | A I N N		>	-AINN,Á	     # coinníollach,gnáthchaite
	[FT] | A I N N		> 	-INN,Í

					             # traochainn
	[^T] H | A I N N		>	-AINN,TÁ     # gnáthchaite
	[^T] H | A I N N		>	-AINN,TAÍ     

					             # meathainn
	T H | A I N N		>	-H|AINN,|Á     # gnáthchaite
	T H | A I N N		>	-H|AINN,|AÍ     

						     # dhóinn, d'ionsáinn
	[OÁÓÚ] | I N N		>	-INN,MAR     # caite
	[OÁÓÚ] | I N N		>	-NN,TEÁ      # gnáthchaite
	[OÁÓÚ] | I N N		>	-|INN,DH
	[OÁÓÚ] | I N N		>	-NN,MIS
	[OÁÓÚ] | I N N 		>	-NN,DÍS
	[OÁÓÚ] | I N N		>	-NN,TÍ
	[OÁÓÚ] | I N N		>	-INN,FAINN   # coinníollach
	[OÁÓÚ] | I N N		>	-INN,FÁ
	[OÁÓÚ] | I N N		>	-INN,FADH
	[OÁÓÚ] | I N N		>	-INN,FAIMIS
	[OÁÓÚ] | I N N		>	-INN,FAIDÍS
	[OÁÓÚ] | I N N		> 	-INN,FAÍ
	[OÁÓÚ] | I N N		>	-INN,DAR     # An B.N.

						     # bhuainn, d'iomluainn
	[IU] A | I N N		>	-INN,MAR     # caite
	[IU] A | I N N		>	-NN,TEÁ      # gnáthchaite
	[IU] A | I N N		>	-|INN,DH
	[IU] A | I N N		>	-NN,MIS
	[IU] A | I N N 		>	-NN,DÍS
	[IU] A | I N N		>	-NN,TÍ
	[IU] A | I N N		>	-INN,FAINN   # coinníollach
	[IU] A | I N N		>	-INN,FÁ
	[IU] A | I N N		>	-INN,FADH
	[IU] A | I N N		>	-INN,FAIMIS
	[IU] A | I N N		>	-INN,FAIDÍS
	[IU] A | I N N		> 	-INN,FAÍ
	[IU] A | I N N		>	-INN,DAR     # An B.N.

	E | A I N N		>	-AINN,ITEÁ   # ghlaeainn->ghlaeiteá
	E | A I N N		>	-AINN,ITÍ

        				             # bhrisinn, d'éistinn
	[^AOUÁÓÚ] | I N N		>	-INN,EAMAR   # caite
	[^AOUÁÓÚ] | I N N		>	-INN,EADH    # gnáthchaite
	[^AOUÁÓÚ] | I N N		>	-NN,MIS
	[^AOUÁÓÚ] | I N N 	>	-NN,DÍS
	[^AOUÁÓÚ] | I N N		>	-INN,FINN     # coinníollach
	[^AOUÁÓÚ] | I N N		>	-INN,FEÁ
	[^AOUÁÓÚ] | I N N		>	-INN,FEADH
	[^AOUÁÓÚ] | I N N		>	-INN,FIMIS
	[^AOUÁÓÚ] | I N N		>	-INN,FIDÍS
	[^AOUÁÓÚ] | I N N		> 	-INN,FÍ
	[^AOUÁÓÚ] | I N N		>	-INN,EADAR    # An B.N.

	[^AOÁÉÓÚTH] | I N N	>	-INN,TEÁ      # gnáthchaite
	[^AOÁÉÓÚTH] | I N N	>	-INN,TÍ

						      # titinn
	T | I N N			>	-INN,EÁ       # gnáthchaite
	T | I N N			>	-INN,Í

						      # sroichinn
	[^T] H | I N N		>	-INN,TEÁ      # gnáthchaite
	[^T] H | I N N		>	-INN,TÍ     

						      # caithinn
	T H | I N N		>	-H|INN,|EÁ      # gnáthchaite
	T H | I N N		>	-H|INN,|Í     

						      # phléinn, d'atéinn
	É I N N		>	-INN,|AMAR             # caite
	É I N N		>	-INN,|ITEÁ               # gnáthchaite
	É I N N		>	-INN,|ADH
	É I N N		>	-INN,|IMIS
	É I N N 	>	-INN,|IDÍS
	É I N N		>	-INN,|ITÍ
	É I N N		>	-INN,|IFINN              # coinníollach
	É I N N		>	-INN,|IFEÁ
	É I N N		>	-INN,|IFEADH
	É I N N		>	-INN,|IFIMIS
	É I N N		>	-INN,|IFIDÍS
	É I N N		> 	-INN,|IFÍ
	É I N N		>	-INN,|ADAR             # An B.N.

					              # ghuínn, d'fhínn
	Í N N		>	-NN,|OMAR              # caite
	Í N N		>	-NN,|ODH               # gnáthchaite
	Í N N		>	-NN,|MIS
	Í N N 		>	-NN,|DÍS
	Í N N		>	-NN,|FINN              # coinníollach
	Í N N		>	-NN,|FEÁ
	Í N N		>	-NN,|FEADH
	Í N N		>	-NN,|FIMIS
	Í N N		>	-NN,|FIDÍS
	Í N N		> 	-NN,|FÍ
	Í N N		>	-NN,|ODAR              # An B.N.

	[^AOU] Í N N		>	-ÍNN,I|TEÁ
	[^AOU] Í N N		>	-ÍNN,I|TÍ
  						     # chnaínn, mhaínn
	A Í N N			>	-NN,|TEÁ
	A Í N N			>	-NN,|TÍ
						     # shnoínn
	[^L] O Í N N		>	-ÍNN,I|TEÁ
	[^L] O Í N N		>	-ÍNN,I|TÍ
						     # chloínn
	L O Í N N		>	-NN,|TEÁ
	L O Í N N		>	-NN,|TÍ
						     # dhluínn, luínn, ndluínn
	[^BH] U Í N N		>	-ÍNN,I|TEÁ
	[^BH] U Í N N		>	-ÍNN,I|TÍ
						     # ghuínn, shuínn
	[^B] H U Í N N		>	-ÍNN,I|TEÁ
	[^B] H U Í N N		>	-ÍNN,I|TÍ
						     # bhuínn
	B H U Í N N		>	-NN,|TEÁ
	B H U Í N N		>	-NN,|TÍ

						     # mbuínn
	B U Í N N		>	-NN,|TEÁ
	B U Í N N		>	-NN,|TÍ

flag *C:                                       # beannaím
	A Í M		>	-M,ONN         # láithreach
	A Í M		>	-M,MID
	A Í M		>	-M,TEAR
	A Í M		>	-M,ODH	       # caite saor	
	A Í M		>	-AÍM,ÓIDH      # fáistineach
	A Í M		>	-AÍM,ÓIMID
	A Í M		>	-AÍM,ÓFAR
	A Í M		>	-M,GÍ          # ordaitheach
	A Í M		>	-M,MIS
	A Í M		>	-M,DÍS

                                                       # bailím
	[^A] Í M		>	-M,ONN         # láithreach
	[^A] Í M		>	-M,MID
	[^A] Í M		>	-M,TEAR
	[^A] Í M		>	-M,ODH         # caite saor
	[^A] Í M		>	-ÍM,EOIDH      # fáistineach
	[^A] Í M		>	-ÍM,EOIMID
	[^A] Í M		>	-ÍM,EOFAR
	[^A] Í M		>	-M,GÍ          # ordaitheach
	[^A] Í M		>	-M,MIS
	[^A] Í M		>	-M,DÍS

flag *F:                                        # bheannaínn, d'iompaínn
	A Í N N		>	-NN,OMAR        # caite
	A Í N N		>	-NN,TEÁ         # gnáthchaite
	A Í N N		>	-NN,ODH
	A Í N N		>	-NN,MIS
	A Í N N		>	-NN,DÍS
	A Í N N		>	-NN,TÍ
	A Í N N		>	-AÍNN,ÓINN      # coinníollach
	A Í N N		>	-AÍNN,ÓFÁ
	A Í N N		>	-AÍNN,ÓDH
	A Í N N		>	-AÍNN,ÓIMIS
	A Í N N		>	-AÍNN,ÓIDÍS
	A Í N N		>	-AÍNN,ÓFAÍ
	A Í N N		>	-NN,ODAR        # An B.N. 

                                                # bhailínn, d'áitínn
	[^A] Í N N	>	-NN,OMAR        # caite
	[^A] Í N N	>	-NN,TEÁ         # gnáthchaite
	[^A] Í N N	>	-NN,ODH
	[^A] Í N N	>	-NN,MIS
	[^A] Í N N	>	-NN,DÍS
	[^A] Í N N	>	-NN,TÍ
	[^A] Í N N	>	-ÍNN,EOINN      # coinníollach
	[^A] Í N N	>	-ÍNN,EOFÁ
	[^A] Í N N	>	-ÍNN,EODH
	[^A] Í N N	>	-ÍNN,EOIMIS
	[^A] Í N N	>	-ÍNN,EOIDÍS
	[^A] Í N N	>	-ÍNN,EOFAÍ
	[^A] Í N N	>	-NN,ODAR        # An B.N. 

flag *I:				       # campálaim
        .              >       -IM,NN          # láithreach
        .              >       -IM,IMID
        .              >       -IM,DH          # caite saor
        .              >       -IM,""          # ainmfhocal briathartha
        .              >       -AIM,FAIDH      # fáistineach
        .              >       -AIM,FAIMID
        .              >       -AIM,FAR
        .              >       -M,GÍ           # ordaitheach
        .              >       -IM,IMIS
        .              >       -M,DÍS
                                               # *****>>>>>> 
	.	       >       -L|AIM,IL|TEAR    # láithreach saor

flag *J:				       # champálainn, d'iarnálainn
        .              >       -INN,MAR        # caite
        .              >       -INN,DH         # gnáthchaite
        .              >       -NN,MIS      
        .              >       -NN,DÍS
        .              >       -AINN,FAINN     # coinníollach
        .              >       -AINN,FÁ
        .              >       -AINN,FADH
        .              >       -AINN,FAIMIS
        .              >       -AINN,FAIDÍS
        .              >       -AINN,FAÍ
        .              >       -INN,DAR        # An B.N.
                                               # *****>>>>>> 
	.	       >       -L|AINN,IL|TEÁ    # gnáthchaite dara phearsa
	.	       >       -L|AINN,IL|TÍ     # gnáthchaite saor
